臺灣高等法院刑事裁定　　　　　　　　　100年度抗字第994號
抗　告　人　關維忠律師
被　　　告　鄭互菖
上列抗告人因被告違反臺灣地區與大陸地區人民關係條例等案件
，不服臺灣臺北地方法院中華民國100 年8 月16日所為裁定(100
年度聲字第1849號) ，提起抗告，本院裁定如下：
    主  文
抗告駁回。
    理  由
一、原裁定略以：被告鄭互菖（本件抗告人即聲請人為選任辯護
    人關維忠律師，原審誤載被告為聲請人，應予更正）因違反
    臺灣地區與大陸地區人民關係條例等案件，經臺灣臺北地方
    法院檢察署檢察官於民國100 年5 月24日以100 年度偵字第
    2856號、第6639號、第7686號起訴書向原審提起公訴，經原
    審訊問後，認被告涉有違反臺灣地區與大陸地區人民關係條
    例第79條第2 項及刑法第231 條等罪嫌重大，且本件尚有共
    犯董連煌及真實姓名、年籍均不詳綽號「洞九」之成年男子
    在逃尚未到案，有事實足認有勾串共犯之虞，非予羈押顯難
    進行追訴、審理，有刑事訴訟法第101 條第1 項第2 款所定
    情形，有羈押之必要，自100 年5 月24日起執行羈押在案。
    茲查共犯董連煌雖已於原審行準備程序時到案，然仍有共犯
    即該名真實姓名、年籍均不詳綽號「洞九」之成年男子尚未
    到案，被告上開羈押原因仍然存在，不能因具保而使之消滅
    ，被告聲請具保停止羈押，為無理由，應予駁回等語。
二、本件抗告意旨略以：共犯董連煌於準備程序中提出身分證字
    號和警方調查「洞久」之資料相符，而原裁定以本案仍有綽
    號「洞久」之男子未到案而據以認羈押原因尚在，顯有違背
    法令；另被告無犯罪前科且坦承妨害風化犯行，犯後態度良
    好，遍觀全卷無具體事證可證明被告有非法引進大陸女子來
    台賣淫，即無台灣地區與大陸地區人民關係條例重罪適用之
    可能，釋字第665 號( 原抗告狀誤載為第666 號) 亦說明不
    得以重罪為唯一羈押之理由，縱董連煌仍未到案亦無串證必
    要且無逃亡之虞，被告為家中經濟支柱且有B 肝痼疾，希能
    撤銷原裁定准予具保停止羈押云云。
三、按羈押被告之目的，本質在於確保訴訟程序得以順利進行、
    或為確保證據之存在與真實、或為確保嗣後刑罰之執行，而
    對被告所實施剝奪其人身自由之強制處分。被告有無羈押之
    必要，事實審法院須審查被告犯罪嫌疑是否重大、有無羈押
    原因以及有無賴羈押以保全偵審或執行之必要，就具體個案
    情節予以斟酌決定。故有無羈押之必要性，屬事實審法院得
    自由裁量、判斷之職權。倘就客觀情事觀察，法院許可羈押
    之裁定或延長羈押之裁定，在目的與手段間之衡量並無明顯
    違反比例原則情形，即無違法或不當可言（最高法院99年度
    台抗字第151號裁定意旨參照）。
四、經查，被告雖坦承妨害風化犯行，惟就被訴違反台灣地區與
    大陸地區人民關係條例重罪始終否認，依經驗法則，被告恐
    遭判處重刑，其逃亡之可能性提高，足認被告有逃亡之虞；
    且本案尚有共犯「洞九」未到案，符合刑事訴訟法第101 條
    第1 項第1 款、第2 款之規定，而有羈押之必要。本院經徵
    衡全案情節，以被告周明華犯行所生之危害、對周明華自由
    拘束之不利益及防禦權行使限制之程度後，認若以命周明華
    具保、責付或限制住居等侵害較小之手段，均不足以確保審
    判程序及將來執行之順利進行，原審因而裁定駁回被告具保
    停止羈押之聲請，尚無違背法令之情形。末按羈押之目的旨
    在確保訴訟程序之順利進行，法院決定應否羈押時，僅係就
    形式上之證據判斷被告犯罪嫌疑是否重大，有無羈押之原因
    及必要性即足，至於被告是否成立犯罪，乃審判之核心所在
    ，非審核應否羈押之要件，是「洞九」是否為董連煌乃原審
    實體調查事項，況且依被告於原審之供述，「洞九」似非已
    到案之共犯董連煌。從而，本件抗告為無理由，應予駁回。
五、據上論斷，應依刑事訴訟法第412條，裁定如主文。
中    華    民    國   100    年    9     月    13    日
                  刑事第十庭  審判長法  官    童有德
                                    法  官    陳祐治
                                    法  官    林孟宜
以上正本證明與原本無異。
如不服本裁定，應於收受送達後五日內向本院提出抗告狀。
                                    書記官    賴立旻
中    華    民    國   100    年    9     月    14    日